臺灣臺南地方法院民事裁定　
110年度亡字第28號
聲  請  人  臺灣臺南地方檢察署主任檢察官林朝文

代  理  人  尤筠惠
上列聲請人聲請死亡宣告事件，本院裁定如下：
    主    　文
准對失蹤人林梱獅（男，民國00年0月0日生，身分證統一編號：
Z000000000，失蹤前最後住所：臺南市○○區○○路0段000巷0弄0號
）為宣告死亡之公示催告。
該失蹤人應自本公示催告揭示於本院公告處之日起七個月內，向
本院陳報現尚生存，如不陳報，本院將宣告其為死亡。
無論何人，凡知該失蹤人之生死者，均應於上開時日以前，將其
所知之事實，陳報本院。
    理　　  由
一、本件聲請意旨略以：失蹤人林梱獅於民國00年0月0日出生，
    現設籍於臺南市○○區○○里○○路0段000巷0弄0號；因行方不明
    在95年5月22日由其甥鄭文評向臺南市政府警察局第三分局
    安南派出所申報因林梱獅離家出走失蹤。而林梱獅雖育有一
    女林玉青，然林梱獅於86年7月即離家出走，行方不明，由
    其妻即許惠茹於96年間提出離婚等訴訟，而在臺南地方法院
    以林梱獅離家已逾10年，拒絕與原告（許惠茹）同居之主客
    觀情事，有違背同居義務之事實以96年度婚字第555號判決
    離婚。其女林玉青亦於戶政事務所訪談紀錄表明：從小就無
    與父親聯繫，不知父親下落等語。又林梱獅因行方不明於95
    年5月22日由警受理為協尋人口，應認失蹤已滿7年，爰聲請
    對失蹤人林梱獅為死亡宣告等語。
二、按失蹤人失蹤滿7年後，法院得因利害關係人或檢察官之聲
    請，為死亡之宣告，民法第8條第1項定有明文。又法院准許
    宣告死亡之聲請者，應公示催告，家事事件法第156條第1項
    亦有明文。　
三、查聲請人主張之上開事實，業據其提出臺南市安南戶政事務
    所函、訪談紀錄、戶籍資料、在監在押表、三親等資料查詢
    結果、健保資訊連結作業查詢紀錄、入出境資訊連結作業資
    料查詢單、失蹤人口系統資料報表、本院96年度婚字第555
    號民事判決書為證，並有臺南市安南區戶政事務所110年7月
    13日南市安南戶字第1100052372號函在卷可佐，另經本院調
    閱失蹤人林梱獅之稅務電子閘門財產所得調查明細表、健保
    、勞保、在監在押、入出境等資料，亦查無失蹤人林梱獅目
    前之相關訊息，堪認聲請人之主張為真實，本件聲請於法尚
    無不合，爰依法為公示催告。
四、依家事事件法第156條，裁定如主文。
中　　華　　民　　國　　110 　年　　9 　　月　　27　　日
                  家事法庭法　官　許嘉容
上為正本係照原本作成。　　　　　　　　　
如對本裁定抗告須於裁定送達後10日內向本院提出抗告狀，並應
繳納抗告費新臺幣1,000元。
中　　華　　民　　國　　110 　年　　9 　　月　　27　　日
                          書記官  賴佳柔